臺灣板橋地方法院刑事判決　　　　　　 96年度簡上字第137號
上　訴　人
即?被?告?乙○○
上列上訴人即被告因竊盜等案件，不服本院95年度簡字第7854號
，中華民國95年12月29日第一審判決（聲請簡易判決處刑案號：
臺灣板橋地方法院檢察署95年度偵字第23497 號），提起上訴，
本院管轄之第二審合議庭判決如下：
    主  文
原判決撤銷。
乙○○竊盜，處有期徒刑貳月，如易科罰金，以新臺幣壹仟元折
算壹日；又意圖為自己不法之所有，以不正方法由自動付款設備
取得他人之物，處有期徒刑參月，如易科罰金，以新臺幣壹仟元
執算壹日。應執行有期徒刑肆月，如易科罰金，以新臺幣壹仟元
折算壹日。
    事  實
一、乙○○意圖為自己不法之所有，於民國九十五年九月三日凌
    晨零時許，在臺北縣永和市○○路二八九號三樓其前妻甲○
    ○住處內，趁甲○○熟睡之際，以徒手方式竊取甲○○所有
    之郵局金融卡（帳號00000000000000號）、
    中國信託商業銀行金融卡（帳號000000000000
    號）、中華商業銀行現金卡（卡號00000000000
    000號）、台新銀行現金卡（卡號0000000000
    0000號）、萬泰商業銀行現金卡（卡號0000000
    00000號）、中國信託商業銀行信用卡（卡號0000
    000000000000號）及萬泰商業銀行信用卡（卡
    號0000000000000000號）各一張，得手後
    ，另基於意圖為自己不法所有而以不正方法由自動付款設備
    取得他人之物之包括犯意，持前開竊得之甲○○之郵局、中
    國信託商業銀行金融卡及萬泰商業銀行現金卡，接續於如附
    表所示之時間、地點，以冒用密碼之不正方法，致使如附表
    所示中國信託商業銀行、萬泰銀行、郵局提款機即自動付款
    設備之識別系統對真正持卡人之識別陷於錯誤，而提領或預
    借如附表所示之現金予被告，合計新臺幣（下同）十九萬八
    千元。嗣經甲○○於翌日即同年月四日發現其皮夾遭竊，報
    警處理，始查悉上情。
二、案經甲○○訴由臺北縣政府警察局永和分局報告臺灣板橋地
    方法院檢查署檢察官偵查聲請簡易判決處刑。
    理  由
壹、程序部分：
    本案相關卷證，被告乙○○並未指摘有何不具證據能力之情
    形，亦未於言詞辯論終結前聲明異議，本院復核又無其他不
    適當之情形，爰認均有證據能力，合先敘明。
貳、實體部分：
一、上揭犯罪事實，業據被告於本院審理時坦承不諱，與證人即
    告訴人甲○○於警詢、偵訊時證述之情節互核相符，並有贓
    物認領保管單一紙、扣押物品照片二張、中國信託商業銀行
    九十五年十一月九日中信銀集作0000000000七一
    號函暨帳戶歷史交易查詢、中華郵政股份有限公司九十五年
    十一月十五日儲字第０九五０七二七六六四號函暨客戶歷史
    交易清單、萬泰商業銀行九十五年十一月十五日泰通訴字第
    ０九五００００五五九一號函暨客戶交易明細表各一份、被
    告與告訴人書立之和解書一紙附卷可稽，堪信被告上開自白
    確與事實相符，本案事證已甚明確，被告犯行洵堪認定，自
    應依法論科。
二、核被告所為，係犯刑法第三百二十條第一項之竊盜罪及同法
    第三百三十九條之二第一項之以不正方法由自動付款設備取
    得他人之物罪。又被告多次以不正方法由自動付款設備取得
    財物之犯行，均係為達單一詐欺取財之目的所為之接續作為
    ，又侵害同一被害人之財產法益，應屬包括一罪之接續犯。
    復被告所犯上開二罪間，犯意各別，行為互殊，應予分論併
    罰。原審就被告犯行論罪科刑，固非無見，惟被告嗣已與告
    訴人達成和解，告訴人並表明不願繼續追究之意等情，有上
    開和解書一份在卷足憑，原判決未及審酌此等情狀，又原審
    於據上論結欄誤引被告所犯法條為刑法第三百二十一條第一
    項、第三百三十九條第一項，均有未洽，被告上訴意旨指摘
    原判決不當，為有理由，應由本院予以撤銷改判。爰分別審
    酌被告前因違反麻醉藥品管理條例、詐欺、違反毒品危害防
    制條例、違反麻醉藥品管理條例等案件，經分別判處有期徒
    刑，並經裁定上開罪刑應執行有期徒刑十一年二月，於九十
    二年九月二日因縮短刑期假釋出監，於假釋期間付保護管束
    ，應於九十八年二月二十三日假釋期滿，此有臺灣高等法院
    被告前案紀錄表乙份在卷可憑，雖未構成累犯，然其於假釋
    期間，未思受有寬典而潔身自好，反再為本件犯行，對被害
    人造成之損害非輕，經查獲後歷次供述猶避重就輕，顯示仍
    存僥倖心理，應予非難，兼衡其於本院審理時自知事證明確
    ，未再多為無謂辯解而坦承犯行，且已賠償告訴人損失而達
    成和解，非無補救之意之犯後態度等一切情狀，分別量處如
    主文所示之刑，並均諭知易科罰金之折算標準，且定應執行
    之刑，以資懲儆。
據上論斷，應依刑事訴訟法第455 條之1 第1 項、第3 項、第36
9 條第1 項前段、第364 條、第299 條第1 項前段，刑法第320
條第1 項、第339 條之2 第1 項、第41條第1 項前段、第51條第
5 款，刑法施行法第1 條之1 第1 項、第2 項，判決如主文。
本案經檢察官靳開聖到庭執行職務。
中　　華　　民　　國　　96　　年　　4 　　月　　25　　日
                  刑事第八庭  審判長法  官  王屏夏
                                    法  官  彭全曄
                                    法  官  王偉光
上列正本證明與原本無異。
本件不得上訴。
                                    書記官  陳怡君
中　　華　　民　　國　　96　　年　　4 　　月　　25　　日
附錄本案論罪科刑法條全文：
中華民國刑法第三百二十條第一項：
意圖為自己或第三人不法之所有，而竊取他人之動產者，為竊盜
罪，處五年以下有期徒刑、拘役或五百元以下罰金。
中華民國刑法第三百三十九條之二第一項
意圖為自己或第三人不法之所有，以不正方法由自動付款設備取
得他人之物者，處三年以下有期徒刑、拘役或一萬元以下罰金。
附表：
┌──┬──────┬───────┬────┬───────┐
│編號│  時    間  │   地    點   │領取金額│  遭 盜 刷 卡 │
│    │            │              │（新臺幣│              │
│    │            │              │）      │              │
├──┼──────┼───────┼────┼───────┤
│ 1  │95年9月3日  │臺北縣永和市永│30,000元│中國信託商業銀│
│    │            │貞路7-11便利商│（聲請書│行金融卡（卡號│
│    │            │店內          │誤載為  │000000000000號│
│    │            │              │20000 元│）            │
│    │            │              │，茲予更│              │
│    │            │              │正）    │              │
├──┼──────┼───────┼────┤              │
│ 2  │同上        │同上          │30,000元│              │
├──┼──────┼───────┼────┤              │
│ 3  │同上        │同上          │20,000元│              │
├──┼──────┼───────┼────┤              │
│ 4  │同上        │同上          │20,000元│              │
├──┼──────┼───────┼────┤              │
│ 5  │同上        │同上          │20,000元│              │
├──┼──────┼───────┼────┼───────┤
│ 6  │同上        │臺北市○○○路│20,000元│郵局金融卡（卡│
│    │            │之萊爾富便利商│        │號000000000000│
│    │            │店內          │        │82號）        │
├──┼──────┼───────┼────┤              │
│ 7  │同上        │同上          │20,000元│              │
├──┼──────┼───────┼────┤              │
│ 8  │95年9月4日  │同上          │20,000元│              │
├──┼──────┼───────┼────┤              │
│ 9  │同上        │同上          │12,000元│              │
├──┼──────┼───────┼────┼───────┤
│ 10 │95年9月5日  │同上          │ 6,000元│萬泰商業銀行現│
│    │            │              │        │金卡（卡號0091│
│    │            │              │        │00000000號）  │
├──┼──────┴───────┴────┼───────┤
│合計│                             198,000元│              │
└──┴───────────────────┴───────┘
